【裁判字號】    99,訴,3130
【裁判日期】    991231
【裁判案由】    毒品危害防制條例
【裁判全文】
臺灣板橋地方法院刑事判決              99年度訴字第3130號
公  訴  人  臺灣板橋地方法院檢察署檢察官
被      告  陳憲智
上列被告因違反毒品危害防制條例案件，經檢察官提起公訴（99
年度毒偵字第6115號），因被告於準備程序中就被訴事實均為有
罪之陳述，經本院合議庭裁定由受命法官獨任進行簡式審判程序
，並判決如下：
    主  文
陳憲智施用第一級毒品，累犯，處有期徒刑柒月；又施用第二級
毒品，累犯，處有期徒刑肆月。扣案之吸食器壹組沒收。應執行
有期徒刑捌月。扣案之吸食器壹組沒收。
    事  實
一、陳憲智(1)前因麻醉藥品管制條例案件，分別經臺灣高等法院
    以82年度上易字第3678號、82年度上訴字第6475號判處有期
    徒刑7 月、5 年2 月確定，嗣經裁定應執行有期徒刑5 年6
    月確定，於民國84年10月19日假釋出監，所餘刑期付保護管
    束，(2)又因肅清煙毒條例案件，經本院以85年度訴字第2446
    號判處有期徒刑3 年2 月，再經臺灣高等法院以86年度上訴
    字第204 號判決上訴駁回而確定，(3)復因麻醉藥品管制條例
    案件，經本院以86年度訴字第608 號判處有期徒刑6 月確定
    ，(4)再因麻醉藥品管制條例案件，經臺灣高等法院以87年度
    上訴字第909 號判處有期徒刑3 年6 月、7 月確定，(5)又因
    槍砲案件，經本院以87年度訴字第1268號判處有期徒刑10月
    、2 年，嗣經臺灣高等法院以87年度訴字第5092號及最高法
    院以88年度臺上字第3443號判決上訴駁回而確定，上揭(3)至
    (5)案件，經裁定依法減刑，應執行有期徒刑4 年6 月確定，
    且前揭第(1)案之假釋亦經撤銷，所餘刑期3 年1 月7 日經與
    第(2)案之刑期及第(3)至(5)案應執行刑期接續執行，於93年3
    月16日假釋出監，期間併付保護管束，至96年11月4 日假釋
    期滿未經撤銷，原未執行之刑以已執行論。
二、陳憲智前於97年間，因施用毒品案件，經本院以97年度毒聲
    字第686 號裁定送觀察、勒戒後，認有繼續施用毒品之傾向
    ，令入戒治處所施以強制戒治，於98年7 月2 日停止處分執
    行出監，並經臺灣板橋地方法院檢察署檢察官以98年度戒毒
    偵字第509 號為不起訴處分確定。詎其猶不知悔改，復分別
    基於施用第一級毒品海洛因及第二級毒品甲基安非他命（起
    訴書均誤載為安非他命）之犯意，於99年7 月29日17時許，
    在新北市○○區○○路之運動公園廁所內，先以放置海洛因
    於香菸中燃燒吸食煙霧之方式，施用第一級毒品海洛因1 次
    （起訴書略載為99年7 月30日11時30分許為警察查獲前26小
    時內之不詳時、地），再以放置甲基安非他命於吸食器中加
    熱燒烤吸食煙霧之方式，施用第二級毒品甲基安非他命1 次
    。嗣於99年7 月30日上午11時30分許，在新北市○○區○○
    路135 號前為警查獲，並扣得陳憲智所有供其施用甲基安非
    他命之吸食器1 組，嗣經警採集尿液送驗呈嗎啡及甲基安非
    他命陽性反應，始查知上情。
三、案經新北市政府警察局新莊分局移送臺灣板橋地方法院檢察
    署檢察官偵查起訴。
    理  由
一、上揭分別施用第一級毒品海洛因、第二級毒品甲基安非他命
    之事實，業據被告陳憲智於本院審理時坦承不諱，而被告為
    警查獲時採集之尿液，經送驗結果均呈嗎啡及甲基安非他命
    陽性反應，此有臺灣檢驗科技股份有限公司UL/2010/70855
    號濫用藥物檢驗報告、新北市政府警察局新莊分局偵辦煙毒
    、麻醉藥品案被移送者姓名及代碼對照表各1 份在卷可佐，
    且有吸食器1 組扣案可參，被告上開自白與事實相符，堪信
    其為真實。又被告前於97年間，因施用毒品案件，經本院以
    97年度毒聲字第686 號裁定送觀察、勒戒後，認有繼續施用
    毒品之傾向，令入戒治處所施以強制戒治，於98年7 月2 日
    停止處分執行出監，並經臺灣板橋地方法院檢察署檢察官以
    98年度戒毒偵字第509 號為不起訴處分確定，有臺灣高等法
    院被告前案紀錄表1 份在卷可佐，其於強制戒治執行完畢釋
    放後5 年內，復為本件施用毒品犯行，應可認定。本案事證
    明確，被告犯行洵堪認定，應予依法論科。
二、核被告陳憲智所為，係犯毒品危害防制條例第10條第1 項之
    施用第一級毒品罪、同條第2 項之施用第二級毒品罪。被告
    施用前分別持有海洛因、甲基安非他命之低度行為，應分為
    施用海洛因、甲基安非他命之高度行為所吸收，均不另論罪
    。被告所犯上開2 罪，犯意各別，行為互異，應分論併罰。
    又被告有事實欄一所示之前科及執行紀錄，有臺灣高等法院
    被告前案紀錄表1 份在卷可佐，其受有期徒刑之執行完畢後
    ，5 年以內故意再犯本件有期徒刑以上之罪，均為累犯，依
    刑法第47條第1 項規定分別加重其刑。爰審酌被告之前科紀
    錄、犯罪手段、生活狀況、高中肄業之智識程度、施用毒品
    係對自己身體之殘害，及其犯罪後均坦承犯行之態度等一切
    情狀，分別量處如主文所示之刑，且定其應執行刑。扣案之
    吸食器1 組，為被告所有且供其犯本案施用甲基安非他命所
    用之物，為被告於本院審理中供述在卷（本院卷第51頁），
    爰依刑法第38條第1 項第2 款規定宣告沒收。
據上論斷，應依刑事訴訟法第273 條之1 第1 項、第299 條第1
項前段，毒品危害防制條例第10條第1 項、第2 項，刑法第11條
前段、第47條第1 項、第38條第1 項第2 款、第51條第5 款，判
決如主文。
本案經檢察官陳世錚到庭執行職務。
中    華    民    國    99    年    12    月    31    日
                  刑事第十七庭  法  官  俞秀美
以上正本證明與原本無異。
如不服本判決，應於判決送達後10日內敘明上訴理由，向本院提
出上訴狀 (應附繕本) ，上訴於臺灣高等法院。其未敘述上訴理
由者，應於上訴期間屆滿後20日內向本院補提理由書「切勿逕送
上級法院」。
                                書記官  謝怡貞
中    華    民    國    99    年    12    月    31    日
附錄本案論罪科刑之法條：
毒品危害防制條例第10條
施用第一級毒品者，處 6 月以上 5 年以下有期徒刑。
施用第二級毒品者，處 3 年以下有期徒刑

司法院資訊處製作；財團法人民間司法改革基金會備份。
